臺灣新北地方法院刑事判決
110年度侵訴字第123號
公  訴  人  臺灣新北地方檢察署檢察官
被      告  高浩城




指定辯護人  本院公設辯護人湯明純
上列被告因妨害性自主案件，經檢察官提起公訴（110年度偵字
第12298號），本院判決如下：
    主    文
丙○○犯強制未遂罪，處有期徒刑捌月；緩刑貳年，緩刑期間付保
護管束，並應依執行檢察官命令接受三場之法治教育課程。
扣案行動電話壹支沒收。
    事　　實
一、丙○○與代號3434-A00001號之成年女子（為保護被害人，其
    名籍詳卷附性侵害案件真實姓名對照表，下稱甲 ）為民國1
    07年初透過交友軟體相識之網友，丙○○於109年12月28日23
    時36分許，在不詳地點，以社群軟體Instagram（IG）私訊
    傳送甲 與前男友性交影片之截圖予甲 ，並要約其與之發生
    性行為，經甲 拒絕後，丙○○竟基於以脅迫使人行無義務之
    事犯意，對甲 恫稱「好吧  那就眾樂樂好了」等語，表示
    若甲 拒絕發生性關係，即要將甲 前開性交影片散布，經甲
     以即將考試、生理期為由拒絕；然丙○○再於109年12月30日
    11時1分許，以IG傳送訊息，接續對甲 恫稱「看來妳不擔心
    大家觀看是嗎」等語，致甲 因畏懼而假意與丙○○相約將於
    同日16時，至新北市○○區○○路○段00號7樓之薇城精緻旅店70
    3室進行性行為，之後甲 即前往報警；嗣同日丙○○抵達該旅
    店703室後，復於16時6分許以IG傳送訊息，接續對甲 恫稱
    「別搞花招  我要是有什麼狀況  東西是會上傳的」；經甲
     以訊息回覆表示已抵達，丙○○乃步出房間，而為隨同甲 到
    場之員警逮捕乃未遂，並扣得丙○○所有用以傳送前述訊息之
    行動電話1支。
二、案經甲 訴由新北市政府警察局三重分局報請臺灣新北地方
    檢察署檢察官偵查起訴。
　　理    由
一、按被告以外之人於審判外之陳述，雖不符前4條之規定，而
    經當事人於審判程序同意作為證據，法院審酌該言詞陳述或
    書面陳述作成時之情況，認為適當者，亦得為證據，刑事訴
    訟法第159條之5定有明文；其立法理由在於傳聞證據未經當
    事人之反對詰問予以核實，乃排斥其證據能力。惟當事人如
    放棄對原供述人之反對詰問權，於審判程序表示同意該等傳
    聞證據可作為證據，此時，法院除認該傳聞證據欠缺適當性
    外，自可承認其證據能力。經查，關於本案所引屬於審判外
    陳述之傳聞證據，公訴人、被告丙○○及其辯護人均同意作為
    證據，且經本院審酌該證據作成情況並無不適當之情形，是
    依上開規定，認皆得作為本案證據。
二、前開犯罪事實業據被告坦承不諱，核與證人即告訴人甲 於
    警詢、偵訊之證訴均大致相符，並有新北市政府警察局三重
    分局搜索扣押筆錄、扣押物品目錄表、三重派出所110年4月
    10日職務報告、指認犯罪嫌疑人紀錄表、數位證物勘察採證
    同意書各1份、被告個人IG首頁翻拍照片、現場照片、扣案
    手機照片各1張、被告手機內儲存甲 性交影片之翻拍照片2
    張、被告與甲 IG對話翻拍照片12張在卷可佐（見偵㈠卷第25
    至29、33至35、43至61、79頁、偵㈡卷第61、63頁），及行
    動電話1支扣案可證，足見被告之自白係與事實相符，堪予
    採信；從而，本案事證明確，被告犯行堪以認定，應依法論
    科。
三、論罪科刑：
　㈠核被告所為，係犯刑法第304條第2項、第1項之強制未遂罪。
    按行為人尚未開始對被害人為性交行為前所施用之強暴、脅
    迫等非法方法，得否認為已著手實行強制性交之構成要件行
    為，應視其強制性交之犯意是否已表徵於外，並就犯罪實行
    之全部過程予以觀察。必以由其所施用之強暴、脅迫等非法
    方法，足以表徵其係基於強制性交之犯意而為，且與性交行
    為之進行，在時間、地點及手段上有直接、密切之關聯，始
    可認為已著手實行強制性交之構成要件行為（最高法院70年
    台上字第1022號、68年台上字第198號判例法理、104年度台
    上字第28號裁判意旨參照）；查被告雖接續以私訊傳達「若
    不順從其意即將散布甲 性交影片」之意，而脅迫甲 與之發
    生性交行為，足見被告強制性交之犯意已然表徵於外；惟觀
    諸被告本案犯行經過，其接續實施之脅迫行為，均非面對甲
     當場所為，而與被告意在發生之性交行為，於時間、地點
    及手段上均仍有相當之差距，顯然與面對甲 當場施以脅迫
    要求其立刻與自己發生性行為，此種在地點相同、時間急迫
    而無餘裕思考、求援，形成心理強大壓制之手段下所為犯行
    ，仍有相當程度之差距，而無從認本案被告所實施之脅迫，
    已該當於強制性交行為之著手，是公訴意旨認被告所為係犯
    強制性交未遂罪嫌，容有誤會，惟因起訴之基本事實相同，
    爰變更起訴法條。
　㈡被告先後傳送如事實欄所示之脅迫訊息，欲使甲 行無義務之
    事，乃係基於同一犯罪動機，在密切接近之時、地實施，侵
    害相同被害人之同一法益，各行為之獨立性極為薄弱，依一
    般社會健全概念，在時間差距上，難以強行分開，應視為數
    個舉動接續施行之一行為，而為接續犯。另被告已實施強制
    行為而未遂，為未遂犯，應依刑法第25條第2項之規定，按
    既遂之刑減輕之。
四、爰審酌被告為智慮成熟之成年人，僅為滿足一己私慾，竟以
    如事實欄所示手段脅迫恫嚇甲 ，欲迫使甲 行無義務之事，
    所為顯然欠缺法治觀念及對他人之尊重；惟念被告無前科，
    素行良好，又坦承犯行，且已與甲 以新台幣10萬元達成和
    解並賠償完畢而獲其原諒，有本院調解筆錄1份在卷可參（
    見本院卷第59頁），堪認甚有悔意，兼衡其職業、智識程度
    、生活情形、經濟狀況、社會經驗、犯罪之動機、目的、手
    段、情節等一切情狀，量處如主文所示之刑，以資懲儆。
五、查被告前未曾因故意犯罪而受有期徒刑以上刑之宣告，有臺
    灣高等法院被告前案紀錄表1份可稽，因一時失慮，偶罹刑
    典，惟事後已坦承犯行，深具悔意，且於本院審理中已獲告
    訴人甲 原諒，業如前述，信被告經此偵審程序後，應知所
    警惕而無再犯之虞，本院因認所宣告之刑，以暫不執行為適
    當，爰宣告緩刑2年，以啟自新；另為確實督導被告保持善
    良品行及有正確之法律觀念，而依刑法第74條第2項第8款規
    定，命被告於緩刑期間應依執行檢察官之命令，接受3場之
    法治教育課程，併依刑法第93條第1項第2款規定，諭知於緩
    刑期間付保護管束，冀能改過自新，兼維法治。倘被告未遵
    循本院所諭知之上述負擔，情節重大者，檢察官得依刑事訴
    訟法第476條、刑法第75條之1第1項第4款之規定，聲請撤銷
    前開緩刑之宣告，併此指明。　
六、查扣案行動電話1支，為被告所有供其傳送如事實欄所示訊
    息予告訴人甲 所用之物，並存有用以威脅告訴人之影片，
    業經被告供述明確，並有相關照片2張在卷可佐（見偵㈠卷第
    21頁、偵㈡卷第61、63頁、本院卷第64、102頁），是上開行
    動電話核屬供被告實行本案犯罪所用之物，爰依刑法第38條
    第2項前段規定予以宣告沒收。
據上論斷，應依刑事訴訟法第299條第1項前段、第300條前段，
判決如主文。
本案經檢察官乙○○偵查起訴，由檢察官許慈儀到庭執行職務。
中　　華　　民　　國　　111 　年　　3 　　月　　22　　日
                  刑事第二庭  審判長法　官　許必奇

                                    法  官  劉芳菁

                                    法  官  洪珮婷
上列正本證明與原本無異。
如不服本判決，應於判決送達後20日內敘明上訴理由，向本院提
出上訴狀(應附繕本)，上訴於臺灣高等法院。其未敘述上訴理由
者，應於上訴期間屆滿後20日內向本院補提理由書「切勿逕送上
級法院」。
                                    書記官  林修渝
中　　華　　民　　國　　111 　年　　3 　　月　　24　　日

卷宗對照表：
判決簡稱 卷    宗    名    稱  偵㈠卷 110年度偵字第12298號卷一  偵㈡卷 110年度偵字第12298號卷二（不公開卷） 

附錄本案論罪科刑法條：
中華民國刑法第304條
以強暴、脅迫使人行無義務之事或妨害人行使權利者，處3年以
下有期徒刑、拘役或9千元以下罰金。
前項之未遂犯罰之。